【裁判字號】    88,交易,19
【裁判日期】    890214
【裁判案由】    過失傷害
【裁判全文】
臺灣基隆地方法院刑事判決                          八十八年度交易字第一九號
    公  訴  人  臺灣基隆地方法院檢察署檢察官
    被      告  甲○○
右列被告因過失傷害案件，經檢察官提起公訴 (八十八年度偵字第七五五號 )，本院
判決如左：
    主      文
甲○○因過失傷害人，處有期徒刑貳月，如易科罰金以佰元折算壹日。
    事      實
一、甲○○於民國八十七年八月十日下午五時十分許，駕駛車牌號碼ＩＣ─００八六
    號自用小客車，沿基隆市○○街由西南往東北方向行駛，途經基隆市○○街一一
    二號前欲右轉進入該處停車場時，本應注意汽車行經至交岔路口右轉時，應注意
    讓右側慢車道直行之車輛先行，竟疏未注意，於行經上開停車場出入口右轉彎時
    ，未注意右側有無來車即貿然右轉，適有乙○○騎乘車牌號碼ＫＳＪ─二一九號
    重型機車同向自後右側直行而至，亦因疏於注意車前狀況，閃避不及而撞及該自
    用小客車右前車門，致乙○○人車倒地，並受有左股骨骨折之傷害。甲○○於有
    偵查犯罪職權之機關尚不知何人為肇事者前，即主動向前往處理之警員傅從源表
    明其係肇事者並陳述肇事之經過，自首而接受裁判。
二、案經乙○○訴由基隆市警察局第三分局報請台灣基隆地方法院檢察署檢察官自動
    檢舉偵查起訴。
    理      由
一、訊據被告甲○○對於在右揭時、地駕車肇事，致告訴人乙○○受傷之事實固供承
    不諱，惟矢口否認有前揭過失傷害犯行，辯稱其於前揭時地右轉時已打方向燈並
    注意後視鏡，確定後方無來車始右轉，車禍之發生係因告訴人車速過快所致，伊
    並無過失云云。惟查，前揭犯罪事實業據告訴人乙○○於警訊中指訴歷歷，且有
    台灣礦工醫院診斷證明書、道路交通事故調查報告表各一紙及現場照片六張在卷
    可資佐證。
二、按汽車行駛至交岔路口右轉彎時，應讓右側慢車道直行之各型車輛先行，交通部
    六十三年十二月十一日交路（六三）字第一一二四五號函釋定有明文。被告於前
    揭時地駕駛車輛，應注意上開規定，且依肇事當時為日間天候狀況良好、光線充
    足、視距清楚、路面無障礙物等情形，又無不能注意之情事，竟仍疏未注意車輛
    行經肇事地點停車場出入口右轉彎前應讓右側慢車道直行車輛先行之規定，未注
    意右側有無來車並待來車先行即貿然右轉，以致與同向自後駛來乙○○所騎乘之
    機車撞擊，使告訴人因而受有如事實欄所示之傷害，被告其顯有為注意右側來車
    之過失。況本件經台灣省基宜區車輛行車事故鑑定委員會及台灣省車輛行車事故
    覆議鑑定委員會鑑定及覆議之結果，亦均持相同看法，有台灣省基宜區車輛行車
    事故鑑定委員會八十八年七月三十一日基宜鑑字第八八二八二號鑑定意見書及台
    灣省車輛行車事故覆議鑑定委員會八十九年一月十二日府覆議字第八八一三九九
    號覆議意見書各一紙在卷可稽。雖告訴人乙○○駕駛重機車為注意車前狀況，於
    本件車禍之發生，為肇事次因，但被告仍難辭過失之責。而告訴人因本件車禍受
    傷，已如前述，則被告之過失行為與告訴人之傷害間具有相當之因果關係，本件
    事證明確，被告上開辯解，殊無可採，其犯行洵堪認定，應予依法論科。
三、核被告甲○○所為，係犯刑法第二百八十四條第一項前段之過失傷害罪。其於肇
    事後，有偵查犯罪職權之機關尚不知何人為肇事者前，即主動向警員傅從源表明
    其為肇事者及陳述肇事之經過，並接受裁判等情，業據證人即警員傅從源到庭結
    證明確，核與自首條件相符，應依法減輕其刑。爰審酌被告過失之程度非輕、告
    訴人亦疏未注意車前狀況，自後撞擊前車，係本案肇事次因、告訴人所受之傷勢
    、犯後態度不佳及尚未與告訴人和解賠償損害等一切情狀，量處如主文所示之刑
    ，並諭知易科罰金之折算標準，以示懲儆。
據上論斷，應依刑事訴法第二百九十九條第一項前段，刑法第二百八十四條第一項前
段、第四十一條、第六十二條前段，罰金罰鍰提高標準條例第一條前段、第二條，判
決如主文。
本案經檢察官林禎森到庭執行職務
中    華    民    國      八十九      年     二      月      十四      日
                                  台灣基隆地方法院交通法庭
                                        法  官  汪  梅  芬
右正本證明與原本無異。
對於本件判決如有不服，應於收受送達後十日內，向本院提出上訴書狀，上訴於臺灣
高等法院，並按他造當事人之人數附具繕本。
                                        書記官  張  堅  國
中    華    民    國      八十九      年     二      月      十八      日
附錄論罪法條：
刑法第二百八十四條第一項前段：
因過失傷害人者，處六月以下有期徒刑、拘役或五百元以下罰金。致重傷者，處一年
以下有期徒刑、拘役或五百元下罰金。


司法院資訊處製作；財團法人民間司法改革基金會備份。
